臺灣板橋地方法院刑事判決　　 　　　　　 94年度易字第4號
公　訴　人　臺灣地方法院檢察署檢察官
被　　　告　丁○○
上列被告因竊盜案件，經檢察官提起公訴（93年度偵字第19604
號）及移送併案審理（94年度速偵字第245 號、臺灣士林地方法
院檢察署94年度偵字第3541號），被告於本院準備程序進行中就
被訴事實為有罪之陳述，經本院合議庭裁定由受命法官獨任進行
簡式審判程序，並判決如下：
    主  文
丁○○連續結夥三人以上攜帶兇器竊盜，處有期徒刑捌月。扣案
鐵剪肆把、發電機及切割機各壹臺均沒收。
    事  實
一、丁○○意圖為自己不法之所有，並基於概括犯意，連續為下
    列竊盜行為：
  (一)丁○○夥同乙○○、丙○○、戊○○3 人（乙○○、丙○○
    2 人業經本院94年度簡字第2304號判決確定，戊○○通緝中
    ，待到案另行審理），共同基於意圖為自己不法所有之概括
    犯意聯絡，攜帶具有客觀危險性，足以危害人之生命、身體
    安全，可供兇器使用之鐵剪4 把，由丁○○、乙○○輪流駕
    駛車號LC-2568 號自用小客車，搭載丙○○及戊○○，4 人
    沿途搜尋竊盜目標，先於93年12月6 日凌晨2 時許，在臺北
    縣八里鄉區○○村旁（觀山幹53低1 號），由乙○○、戊○○及丙○○3 人下車，分持上開鐵剪，將臺灣電
    力股份有限公司（下稱臺電公司）所有之PVC 風雨線10綑剪
    斷後，搬運上車而竊取得手；復於同日凌晨3 時許，在桃園
    縣八德市○○街路旁（東勇幹2 號電線桿），由丁○○、丙○○、戊○○分持鐵剪下車，以上開手法竊取臺電公司所有
    之高壓電纜線3 條及諧和開發工程有限公司所有之低壓電纜
    線2 綑得手，嗣於同日清晨4 時45分許，4 人駕車途經臺北
    縣鶯歌鎮三鶯橋下迴轉道時，為警查獲，並在該車內扣得PV
    C 風雨線10綑、高壓電纜線3 條、低壓電纜線2 綑及鐵剪4
    把。
  (二)丁○○復承上開為自己不法所有之意圖，單獨於93年12月14
    日下午4 時許，在臺北縣三芝鄉錫板村南勢崗10號「宏國建
    設集團」之建築工地內，徒手竊取鐵條4 枝，得手後，正欲
    離開現場之際，適為警於同日下午5 時許在上址查獲，並當
    場扣得鐵條4 枝。
  (三)乙○○、丁○○復承上開不法所有之共同犯意聯絡，於94年
    2 月6 日15時30分許，駕駛車號FE-0815 號自用小貨車，攜
    帶乙○○所有之發電機及丁○○所有之切割機各1 臺，至臺
    北縣三峽鎮插角里176 之6 號「裕峰煤礦場」，利用發電機
    及切割機，切割礦場內之C 型鋼條2 條，嗣於同日16時40分
    許，2 人正切割、分裝鋼條及搬運鐵製風桶之際，恰為礦場
    負責人莊冬柏發覺，報警查獲，而未得手。
二、案經臺北縣政府警察局三峽分局、淡水分局分別報請臺灣板
    橋、士林地方法院檢察署檢察官偵查起訴及移送併案審理。
    理  由
一、上開事實，業據被告丁○○坦承不諱，犯罪事實(一)部分，核
    與證人即臺電公司臺北西區營業處南區巡修股技術員己○○
    （見93年度偵字第19604 號卷第38頁）、證人即諧和開發工
    程有限公司負責人甲○○（同上卷第41頁）之證詞相符，復
    有扣案由乙○○、丁○○、戊○○3 人共同出資購買，供犯
    罪所用之鐵剪4 把、現場照片8 張、贓物及扣案鐵剪照片4
    張及臺北縣政府警察局三峽分局贓物認領保管單2 紙可證；
    犯罪事實(二)部分，另有證人即宏國建設集團經理邱正成（見
    臺灣士林地方法院檢察署94年度偵字第3541號卷第13頁）及
    贓物認領保管單1 份、現場照片12張可證；犯罪事實(三)部分
    ，有證人莊冬柏之證詞（見94年度速偵字第245 號卷第11頁
    ）、扣案乙○○所有之發電機1 臺、丁○○所有之切割機1
    臺、贓證物認領保管單1 份及現場照片8 張可證。綜上，本
    案事證明確，被告上開竊盜犯行均堪認定。
二、查鐵剪於客觀上足對人之生命、身體、安全構成威脅，而屬
    具有危險性之兇器，核被告丁○○所為犯罪事實(一)部分，係
    犯刑法第321 條第1 項第4 款、第3 款之結夥三人以上攜帶
    兇器之加重竊盜罪；犯罪事實(二)部分，係犯刑法第320 條第
    1 項普通竊盜罪；犯罪事實(三)部分，核係犯刑法第320 條第
    3 項、第1 項之普通竊盜罪未遂。被告就犯罪事實(一)部分，
    與乙○○、丙○○、戊○○3 人、就犯罪事實(三)部分與乙○○分別有犯意聯絡、行為分擔，均為共同正犯。其先後所犯
    上開加重竊盜、竊盜既遂、竊盜未遂犯行，時間緊接，觸犯
    基本構成要件相同之罪名，顯係基於概括之犯意為之，為連
    續犯，應依刑法第56條之規定論以一加重竊盜罪，並依法加
    重其刑。爰審酌被告並無前科，素行尚佳，欲行竊電纜等物
    變賣現金得款花用之犯罪動機、目的、及國小畢業智識程度
    不高，犯罪事實(一)部分，竊得之電纜線價值約萬餘元，竊取
    後旋即為警查獲；犯罪事實欄(二)部分，竊得鐵條之價值僅1
    百餘元，被害人宏國建設集團亦具狀表示不擬追究；犯罪事
    實(三)部分，係竊盜未遂，財物約值1 萬5 千元，上開贓物並
    均已全數發還予被害人，犯罪所生損害非鉅，及被告自警詢
    起均坦承犯行，已知悔悟，犯罪後態度非惡等一切情狀，量
    處如主文所示之刑，以資懲儆。
三、扣案鐵剪4 把及發電機、切割機各1 臺，係被告及上述共犯
    所有，供本案犯罪所用之物，業據其等供明無訛，爰依刑法
    第38條第1 項第2 款之規定宣告沒收。
四、被告另涉嫌於94年4 月20日與林志昆、周旻頡在臺北縣三峽
    鎮釣魚時，因林志昆缺錢，提議行竊，而於94年4 月21日結
    夥三人攜帶兇器竊取電纜線，涉犯刑法第321 條第1 項第4
    款、第3 款之加重竊盜罪，經被告否認犯行，且依卷附臺灣
    士林地方法院檢察署94年度偵字第4758號起訴書記載，係因
    林志昆缺錢提議，而臨時起意所為，認與本案無連續犯裁判
    上一罪之關係，該部分刻正由臺灣士林地方法院審理中，附
    此敘明。
據上論斷，應依刑事訴訟法第273 條之1 第1 項、第299 條第1
項前段，刑法第28條、第56條、第321 條第1 項第4 款、第3 款
、第38條第1 項第2 款，判決如主文。
中　　華　　民　　國　　94　　年　　8 　　月　　15　　日
                  刑事第十九庭  法　官  蕭一弘
上列正本證明與原本無異。
如不服本判決，應於判決送達後十日內向本院提出上訴狀（應附
繕本），上訴於臺灣高等法院。
                                書記官  王麗雯
中　　華　　民　　國　　94　　年　　8 　　月　　15　　日
附錄本案參考法條全文
中華民國刑法第321 條第1 項第3 款、第4 款
犯竊盜罪而有左列情形之一者，處六月以上、五年以下有期徒刑
：
一　於夜間侵入住宅或有人居住之建築物、船艦或隱匿其內而
    犯之者。
二　毀越門扇、牆垣或其他安全設備而犯之者。
三　攜帶兇器而犯之者。
四　結夥三人以上而犯之者。
五　乘火災、水災或其他災害之際而犯之者。
六　在車站或埠頭而犯之者。
前項之未遂犯罰之。
